臺灣臺中地方法院交通事件裁定　　　 100年度交聲字第2542號
原處分機關　交通部公路總局臺中區監理所
異　議　人
即受處分人　黃子源
上列異議人即受處分人因違反道路交通管理處罰條例案件，對於
交通部公路總局臺中區監理所民國100年7月7日所為之處分（原
處分案號：中監違字第裁60-GF0000000號裁決書），聲明異議，
本院裁定如下：
    主    文
異議駁回。
    理    由
一、原處分意旨略以：異議人即受處分人（下簡稱受處分人）黃
    子源駕駛車牌號碼0519-WF號自用小貨車，於民國99年3月25
    日20時40分許，在臺中市○○路與朝馬路口處，因「酒後駕
    車肇事無人受傷，酒測值0.64mg/L」違規，經臺中市政府警
    察局第六分局市政派出所員警依違反道路交通管理處罰條例
    第35條第1項第1款當場舉發。原處分機關查受處分人前於98
    年7月30日酒後駕車違規案，其汽車駕照業經執行吊扣1年（
    自98年9月8日起至99年9月7日止），嗣又於前揭時地為警舉
    發本件酒駕違規，乃以受處分人有於駕駛執照吊扣期間駕駛
    汽車，且酒精濃度超過規定標準之違規，於100年7月7日依
    違反道路交通管理處罰條例第35條第3項、第67條第2項之規
    定，以中監違字第裁60-GF0000000號裁決書裁處罰鍰新臺幣
    （下同）30,000元整（罰鍰60,000元扣抵緩起訴處分金30,0
    00元，尚不足30,000元），吊銷駕駛執照，3年內禁考，逾
    期則依裁決書處罰主文規定裁處等語。
二、受處分人聲明異議意旨略以：受處分人於99年3月25日因駕
    駛執照吊扣期間駕駛汽車，遭罰鍰60,000元，並於99年6月8
    日繳交緩起訴處分金30,000元，事隔一年多才接獲本件裁決
    書載明自100年8月7日起逕行註銷駕駛執照，是否為公務人
    員行政怠惰，導致100年才告知要註銷駕駛執照，已損害受
    處分人權益，主張應於99年4月9日起開始起算駕駛執照註銷
    期間；又受處分人經濟收入不穩定，不足罰鍰30,000元部分
    ，請求分期付款繳交完畢等語。
三、按受處分人不服道路交通管理處罰條例第8條主管機關所為
    之處罰，得於接到裁決書之翌日起20日內，向管轄地方法院
    聲明異議。又依道路交通管理處罰條例第87條規定向管轄法
    院聲明異議之期間，自裁決送達之翌日起算，並得依法扣除
    在途期間及聲請回復原狀。交通法庭認聲明異議不合法律上
    之程式或其異議權已經喪失者，應以裁定駁回之，但其不合
    法律上之程式可補正者，應先定期命為補正，逾期不補正者
    ，即予駁回，道路交通管理處罰條例第87條、道路交通事件
    處理辦法第11條、第17條分別定有明文。次按違反道路交通
    管理事件，有關文書送達之程式，依行政程式法之規定。而
    送達，於應受送達人之住居所、事務所或營業所為之，但在
    行政機關辦公處所或他出會晤應受送達人時，得於會晤處所
    為之，違反道路交通管理事件統一裁罰基準及處理細則第5
    條、行政程式法第72條第1項亦分別定有明文。
四、經查：受處分人自85年1月10日起迄今之戶籍地址均位在臺
    中市○○區○○路2段297之8巷17號，該址且經受處分人於
    聲明異議狀自書為住所，此有個人基本資料查詢結果及受處
    分人聲明異議狀附卷可稽，足認該址即為受處分人之住所。
    又原處分機關所為本件裁決書係於100年7月12日以郵務掛號
    之方式送達至受處分人上開戶籍地址，由受處分人親自蓋章
    收受等情，此有原處分機關送達證書1份在卷可憑，是本件
    裁決書業於100年7月12日已合法送達予受處分人，核無違誤
    。另受處分人之送達地為臺中市，與原處分機關所在之臺中
    市大肚區（改制前為臺中縣大肚鄉）並非同一鄉、鎮○市○
    ○○道路交通事件處理辦法第11條、法院訴訟當事人在途期
    間標準第4條第1款第2目、第2條第1款之規定，其在途期間
    為3日。從而，受處分人倘對本件裁決書之處分不服，自應
    於該裁決書合法送達之翌日即100年7月13日起算20日，加計
    在途期間3日後，至100年8月4日之異議期間內聲明異議；然
    受處分人遲至100年8月5日始向原處分機關提出異議，此有
    受處分人聲明異議狀上所載交通部公路總局臺中區監理所總
    收文章收函日期可稽，本件異議顯已逾法定期限，且無從命
    其補正，自應予以駁回。
五、據上論斷，應依道路交通管理處罰條例第87條第2項、道路
    交通事件處理辦法第17條，裁定如主文。
中    華    民    國   100    年    9     月    6     日
                  交通法庭    法  官  巫淑芳
上正本證明與原本無異。
如不服本裁定，應於送達後五日內，向本院提出抗告狀。
                              書記官  莊金屏
中    華    民    國   100    年    9     月    6     日